臺灣臺北地方法院刑事判決　　　　　　　96年度易字第1081號
　　公　訴　人　臺灣臺北地方法院檢察署檢察官
　　被　　　告　甲○○
　　　　　　　　　　　　號5樓.
上開被告因違反毒品危害防制條例案件，經檢察官提起公訴（九
十六年度毒偵字第六○五號），因被告於本院準備程序中就被訴
事實為有罪之陳述，經本院裁定改進行簡式審判程序，本院判決
如下：
    主  文
甲○○施用第二級毒品，累犯，處有期徒刑陸月，如易科罰金，
以新臺幣壹仟元折算壹日。
扣案含第二級毒品甲基安非他命成分之結晶物捌包（驗餘淨重合
計拾捌點捌壹公克）均沒收銷燬。
    事  實
一、甲○○前於民國八十九年間，因施用毒品案件，經臺灣板橋
    地方法院以八十九年度毒聲字第五九四二號裁定送觀察、勒
    戒，因無繼續施用毒品之傾向，而經該院檢察署檢察官於民
    國八十九年十月二十七日以八十九年度毒偵字第六五八一號
    不起訴處分確定，且於八十九年十月三十一日執行完畢出監
    ；另於八十九年間，因施用毒品案件，經臺灣板橋地方法院
    以九十年度毒聲字第四四○號裁定送觀察、勒戒，因無繼續
    施用毒品之傾向，而經該院檢察署檢察官於九十年三月三十
    日以九十年度毒偵緝字第二一六號不起訴處分確定，且於同
    日執行完畢出監；又於九十年間因施用第一級毒品及第二級
    毒品毒品案件，經臺灣板橋地方法院以九十一年度毒聲字第
    六七八號裁定令入戒治處所施以強制戒治，刑案部分則經臺
    灣板橋地方法院以九十一年度訴字第九四四號分別判處有期
    徒刑七月、四月，其中施用第二級毒品部分，經臺灣高等法
    院以九十一年度上訴字第二八二五號撤銷改判有期徒刑五月
    確定（下稱第一案）；再於九十一年間因違反毒品危害防制
    條例轉讓第二級毒品案件，經臺灣板橋地方法院以九十一年
    度訴字第一八○五號判處有期徒刑八月確定（下稱第二案）
    ，第一案所判處有期徒刑七月、五月及第二案所判處有期徒
    刑八月，經臺灣板橋地方法院以九十二年度聲字第九五一號
    定應執行刑為有期徒刑一年六月；復於九十二年間，因施用
    毒品案件，經臺灣板橋地方法院以九十二年度易緝字第二三
    九號判處有期徒刑六月確定（下稱第三案）；上開第一案及
    第二案所定應執行刑與第三案接續執行至九十四年四月二十
    二日因縮短刑期假釋出監，迄至九十四十二月七日因假釋期
    滿未經撤銷而執行完畢，惟甲○○仍不悔改，復基於施用第
    二級毒品之犯意，於九十六年二月七日下午三時許，在位於
    臺北縣土城市○○路○段二四二巷八弄六號五樓住處，施用
    第二級毒品甲基安非他命一次，而為警於同日晚上十時四十
    五分許在臺北縣新店市○○路○段一六五號前查獲，並扣得
    含第二級毒品甲基安非他命成分之結晶物共八包（驗前毛重
    合計四十一點一七公克，驗餘淨重合計三十八點八一公克，
    起訴書誤繕為總毛重四十一點五公克，淨重三十九點三公克
    ），始查悉上情。
二、案經臺北縣警察局新店分局報請臺灣臺北地方法院檢察署檢
    察官偵查起訴。
    理  由
一、上開犯罪事實，業據被告甲○○於警詢、偵查及本院審理中
    坦白承認，被告為警查獲時所採得之尿液經送臺灣檢驗科技
    股份有限公司鑑定，呈安非他命類陽性反應，有該公司出具
    之濫用藥物尿液檢驗報告及臺北縣警察局新店分局毒品被移
    送者姓名及代碼對照表在卷可稽，而扣案之物品，經送內政
    部警政署刑事警察局鑑定，其中五包為褐色晶體，驗前毛重
    合計二十二點六公克，包裝塑膠袋合計一點零九公克，取零
    點零七公克鑑定用罄，檢出第二級毒品甲基安非他命成分，
    餘三包為白色晶體，驗餘毛重合計十八點五七公克，包裝塑
    膠袋合計零點九九公克，取零點二一公克鑑定用罄，檢出第
    二級毒品甲基安非他命成分（經計算八包驗前毛重合計四十
    一點一七公克，驗餘淨重合計為三十八點八一公克），亦有
    該局出具之鑑定書在卷可參，是被告自白與事實相符。另被
    告前因施用毒品案件經裁定送觀察、勒戒、令入戒治處所施
    以強制戒治、受有期徒刑宣告及執行完畢之情如犯罪事實欄
    所載，有臺灣高等法院被告前案紀錄表一份在卷可參，是被
    告所犯本案施用第二級毒品甲基安非他命之犯行堪以認定。
二、查甲基安非他命，係毒品危害防制條例第二條第二項第二款
    所規定之第二級毒品，故核被告所為，係犯毒品危害防制條
    例第十條第二項之施用第二級毒品罪。又被告持有甲基安非
    他命以施用，持有之低度行為，應為施用之高度行為所吸收
    ，不另論罪。另被告前所受有期徒刑之宣告及執行完畢之情
    如犯罪事實欄所載，有臺灣高等法院被告前案紀錄表一份在
    卷可參，被告於有期徒刑執行完畢後五年內故意再犯本案有
    期徒刑以上之罪，為累犯，應依刑法第四十七條第一項之規
    定加重其刑。爰審酌被告本案為警查獲之毒品毛重固達四十
    餘公克，惟被告於警詢、偵查及本院審理中坦承犯行，犯後
    態度良好，因施用毒品受觀察、勒戒後，仍不知戒絕毒癮，
    再次施用危害自己身體健康之毒品而為警查獲，另參酌臺灣
    高等法院九十一年度訴字第二八二五號、臺灣板橋地方法院
    九十二年易緝字第二三九號均係就被告長期連續施用第二級
    毒品之犯行之量刑等情狀，量處如主文所示之刑，並諭知易
    科罰金之折算標準。至於蒞庭檢察官就本案求處一年以上有
    期徒刑部分，經本院審酌前開情狀後認檢察官上開求刑稍嫌
    過重，併此敘明。
三、扣案含第二級毒品甲基安非他命成分之結晶物八包（驗餘淨
    重合計三十八點八一公克），為查獲之第二級毒品，應依毒
    品危害防制條例第十八條第一項前段之規定併與宣告沒收銷
    燬。
據上論斷，應依刑事訴訟法第二百八十四條之一、第二百七十三
條之一第一項、第二百九十九條第一項前段，毒品危害防制條例
第十條第二項、第十八條第一項前段，刑法第十一條前段、第四
十七條第一項、第四十一條第一項前段，判決如主文。
本案經檢察官陳韻如到庭執行職務
中　　華　　民　　國　　96　　年　　6 　　月　　29　　日
                        臺灣臺北地方法院刑事第八庭
                            法  官  唐于智
上正本證明與原本無異。
如不服本判決，應於判決送達後10日內，向本院提出上訴狀。
                            書記官  李玟郁
中　　華　　民　　國　　96　　年　　6 　　月　　29　　日
附錄本案論罪法條
毒品危害防制條例第10條第2 項
施用第二級毒品者，處3 年以下有期徒刑。
